【裁判字號】    95,訴,435
【裁判日期】    951013
【裁判案由】    違反毒品危害防制條例
【裁判全文】
臺灣新竹地方法院刑事判決               95年度訴字第435號
公  訴  人  臺灣新竹地方法院檢察署檢察官
被      告  甲○○
                    （現另案於臺灣新竹監獄新竹分監執行中
上列被告因違反毒品危害防制條例案件，檢察官提起公訴（95
年度毒偵字第529號）及移送併辦（95年度毒偵字第1000號）後
，經本院合議庭裁定進行簡式審判程序，並判決如下：
    主  文
甲○○連續施用第一級毒品，處有期徒刑壹年。
    事  實
一、甲○○前於民國90年間因施用毒品案件，經本院依聲請以90
    年度毒聲字第93號裁定送觀察、勒戒後，認無繼續施用毒品
    之傾向，於90年2月5日釋放出所，經臺灣新竹地方法院檢察
    署檢察官以90年度毒偵字第139號為不起訴處分確定。復於
    91年間因施用毒品案件，經本院依聲請以91年度毒聲字第36
    0號裁定送觀察、勒戒後，因無繼續施用毒品之傾向，於91
    年7月12日釋放出所，並經臺灣新竹地方法院檢察署檢察官
    以91年度毒偵緝字第90號、91年度偵字第3462號為不起訴處
    分確定。嗣其再因施用第1、2級毒品案件，經本院依聲請以
    91年度毒聲字第1180號裁定令入戒治處所施以強制戒治，並
    經本院以92年度訴字第31號判決判處有期徒刑10月、5月，
    應執行有期徒刑1年2月確定，而其所受強制戒治處分，則於
    93年1月9日因毒品危害防制條例修正釋放出所。又於93 年
    間因施用第1、2級毒品案件，經臺灣桃園地方法院以93年度
    訴字第878號判決判處有期徒刑1年、7月，應執行有期徒刑1
    年5月確定。上開兩案經接續執行，於94年12月27日縮短刑
    期假釋出監，保護管束期間至95年8月24日始行屆滿。
二、詎其猶不知悔改，於上開觀察、勒戒執行完畢釋放後5年內
    ，復基於施用第1級毒品海洛因之概括犯意，連續於上開假
    釋付保護管束期間內之(1)95年2月7日上午11時25分許，接受
    臺灣新竹地方法院檢察署觀護人室採集尿液檢體時點往前回
    溯26小時內之某時，(2)95年5月17日上午9時28分許，接受臺
    灣新竹地方法院檢察署觀護人室採集尿液檢體時點往前回溯
    26小時內之某時，在新竹縣竹東鎮○○路○段156號住處，以
    將第1級毒品海洛因加水稀釋後，利用注射針筒注射血管之
    方式，施用第1級毒品海洛因2次，嗣經臺灣新竹地方法院檢
    察署觀護人實施「受保護管束人尿液檢體監管」工作，將尿
    液送驗，結果均呈現嗎啡類陽性反應而查知上情。
三、案經臺灣新竹地方法院檢察署觀護人室報告該署檢察官偵查
    起訴。
    理  由
一、本件被告甲○○所犯毒品危害防制條例第10條第1項之非法
    施用第1級毒品罪，非死刑、無期徒刑、最輕本刑為3年以上
    有期徒刑之罪或高等法院管轄第一審之案件，被告於本院準
    備程序就被訴事實為有罪之陳述，經本院合議庭認合於刑事
    訴訟法第273條之1之規定，裁定進行簡式審判程序，合先敘
    明。
二、認定犯罪事實所憑之證據及理由：
（一）被告甲○○於本院準備程序、簡式審理程序中之自白。
（二）臺灣新竹地方法院檢察署受保護管束人尿液檢體監管紀錄
      表2件、台灣尖端先進生技醫藥股份有限公司95年2月20日
      、95年5月24日濫用藥物檢驗報告各1件，證明被告分別於
      上述時間所採集之尿液，經送驗結果，確均呈嗎啡類陽性
      反應。次按「海洛因經注射入人體後，約百分之80於24小
      時內自尿中排出，：：：尿液中能驗出嗎啡陽性反應與其
      投與量、投與途逕、採尿時間、個人體質及檢驗方法之靈
      敏度有關：：其代謝物嗎啡之平均可檢出時限約為26小時
      ：：」，此有行政院衛生署藥物食品檢驗局（81）藥檢壹
      字第8114885、001156號函可參；是經採尿檢驗呈嗎啡陽
      性反應者，通常可認其人於採尿前26小時內之某時，曾施
      用第1級毒品海洛因。
（三）綜上，足認被告所為有施用第1級毒品之自白，確實與事實
      相符，可以採信。本件事證明確，被告施用毒品之犯行堪
      予認定，應依法論科。
三、論罪科刑之理由：
（一）按海洛因屬毒品危害防制條例第2條第2項第1款所列之第1
      級毒品，核被告甲○○所為，係犯毒品危害防制條例第10
      條第1項之非法施用第1級毒品罪。被告因施用第1級毒品而
      持有第1級毒品之低度行為，應為施用第1級毒品之高度行
      為所吸收，不另論罪。
（二）按被告行為後，刑法第56條連續犯之規定，業於94年1月7
      日修正公布刪除，並於95年7月1日生效施行，被告犯行因
      修正後新法已刪除連續犯之規定，此刪除雖非犯罪構成要
      件之變更，但顯已影響行為人刑罰之法律效果，自屬法律
      變更，依新法第2條第1項規定，比較舊法之連續犯、新法
      之數罪併罰結果，應適用較有利於被告之行為時舊法（參
      照最高法院95年第8次刑事庭會議決議）。被告先後2次施
      用第1級毒品海洛因行為，時間緊接、手法相同，所犯係
      犯罪構成要件相同之罪名，顯係基於概括犯意反覆為之，
      為連續犯，應依修正前刑法第56條之規定，論以連續施用
      第1級毒品罪，並加重其刑。
（三）爰審酌被告不思正途，沈溺於吸毒惡習，不知自制，歷經
      觀察勒戒，猶不知悔悟，卻再犯本件，顯然自制力薄弱，
      惟念其所為僅戕害自身身心健康，且犯罪手段、情節及所
      生危害均尚非重大，及犯罪後坦承犯行之態度等一切情狀
      ，量處如主文所示之刑。
四、適用之法律：
（一）刑事訴訟法第273條之1第1項、第299條第1項前段。
（二）毒品危害防制條例第10條第1項。
（三）刑法第2條第1項前段、第11條前段、修正前刑法第56條。
本案經檢察官葉乃瑋到庭執行職務。
中    華    民    國    95    年    10    月    13    日
                  刑事第六庭    法  官  魏瑞紅
以上正本證明與原本無異。
如不服本判決，應於送達後10日內向本院提出上訴狀。
中    華    民    國    95    年    10    月    13    日
                                書記官  柯雅菱
附錄論罪科刑法條：
毒品危害防制條例第10條第1項：
施用第一級毒品者，處 6 月以上 5 年以下有期徒刑。


司法院資訊處製作；財團法人民間司法改革基金會備份。
